【裁判字號】    98,交上易,509
【裁判日期】    980730
【裁判案由】    過失傷害
【裁判全文】
臺灣高等法院臺南分院刑事判決       98年度交上易字第509號
上  訴  人
即  被  告  甲○○
上列上訴人因過失傷害案件，不服臺灣臺南地方法院97年度交易
字第292號中華民國98年5月26日第一審判決（起訴案號：臺灣臺
南地方法院檢察署97年度偵字第17540號），提起上訴，本院判
決如下：
    主  文
上訴駁回。
    理  由
一、按刑事訴訟法第361條、第367條規定，不服地方法院之第一
    審判決而提起上訴者，應提出上訴書狀，並敘述具體理由，
    為上訴必備之程式；其所提出之書狀未敘述上訴理由，或僅
    曾以言詞陳述上訴理由者，均應於上訴期間屆滿後20日內補
    提理由書於第一審法院。第一審法院經形式審查，認逾期未
    補提上訴理由者，應定期間先命補正；逾期未補正者，為上
    訴不合法律上之程式，應以裁定駁回。倘已提出上訴理由，
    但所提非屬具體理由者，則由第二審法院以上訴不合法律上
    之程式，判決駁回。而所謂具體理由，必係依據卷內既有訴
    訟資料或提出新事證，指摘或表明第一審判決有何採證認事
    、用法或量刑等足以影響判決本旨之不當或違法，而構成應
    予撤銷之具體事由，始克當之（例如：依憑證據法則具體指
    出所採證據何以不具證據能力，或依憑卷證資料，明確指出
    所為證據證明力之判斷如何違背經驗、論理法則）；倘僅泛
    言原判決認定事實錯誤、違背法令、量刑失之過重或輕縱，
    而未依上揭意旨指出具體事由，或形式上雖已指出具體事由
    ，然該事由縱使屬實，亦不足以認為原判決有何不當或違法
    者（例如：對不具有調查必要性之證據，法院未依聲請調查
    亦未說明理由，或援用證據不當，但除去該證據仍應為同一
    事實之認定），俾與第二審上訴制度在請求第二審法院撤銷
    、變更第一審不當或違法之判決，以實現個案救濟之立法目
    的相契合，並節制濫行上訴（最高法院97年度台上字第892
    號判決參照）。
二、上訴人即被告上訴意旨略以：(一)本件車禍事故，告訴人乙○
    ○亦與有過失，致被告受有傷害，被告所有之車牌號碼3M-9
    557號自用小客車全毀，且告訴人所受傷害並不甚重，然因
    雙方求償數額差距過大而未和解，尚難將無法和解之責全歸
    諸於被告，況民事之損害賠償可循民事訴訟之正當程序解決
    ，被告亦應允尊重民事訴訟之判決予以賠償，若完全憑刑事
    判決制壓被告屈服，以之完全滿足告訴人之民事求償亦有未
    妥。(二)被告之配偶黃文山於民國95年3月8日死亡，現被告靠
    打零工維生，又須扶養幼女黃莎婷，母女相依為命，生活境
    況極為困難，此有戶籍謄本、台南縣七股鄉公所特殊境況婦
    女子女生活津貼證明書可稽。(三)被告自始坦承犯行，並無隱
    諱，足見其犯後態度良好。且被告前未曾受有期徒刑以上刑
    之宣告，有臺灣高等法院被告前案紀錄表在卷可稽，其品性
    、素行良好，告訴人既與有過失，自應量處較輕之刑，詎原
    審竟科處有期徒刑三月，確屬過重，請撤銷原判決，諭知緩
    刑云云。
三、經查：本件上訴人即被告甲○○以原審判決量刑過重為由提
    起上訴，雖已敘述上訴理由，然所述過失情節、生活狀況、
    犯後態度各情，業經原審判決於事實及理由欄三、中敘明：
    「核被告甲○○所為，係犯刑法第284條第1項前段過失傷害
    罪。又被告於肇事後，在未有偵查犯罪職務之機關或公務員
    發覺其為犯罪人前，即向至現場處理本件道路交通事故，尚
    不知肇事者為何人之臺南縣警察局佳里分局第四組警員供承
    其肇事犯罪，自首並接受裁判等情，有臺南縣警察局佳里分
    局道路交通事故肇事人自首情形紀錄表一紙附卷（詳警卷第
    28頁）可憑，爰依刑法第62條前段之規定減輕其刑。爰審酌
    被告之品性、生活狀況、智識程度（不識字）、過失情節、
    被害人乙○○因本件車禍受有多處擦、挫、瘀、裂等傷害，
    且迄今仍未與被害人達成和解，暨被告犯罪後坦承犯行之態
    度等一切情狀，量處如主文所示之刑，並諭知易科罰金之折
    算標準，以資懲儆。」等語，因而於法定刑內量處被告有期
    徒刑3月，並諭知如易科罰金，以新台幣1千元折算1日之折
    算標準，足見原審已詳載其量刑之依據，並在適法範圍內行
    使科刑之裁量權。再查，過失傷害罪之法定刑為「六月以下
    有期徒刑」，從而原判決量處上開徒刑，亦無量刑過重而違
    反比例原則之情事。是原審就被告該當上開之罪，並量處上
    開之刑，已詳予審酌，並於理由欄中敘明綦詳，原審就刑罰
    裁量職權之行使，既未逾越法律所規定之範圍，亦無濫用權
    限之情形，自不得認其量刑有何不當。至上訴意旨所稱不應
    將無法和解之責全歸諸於被告一節，經核原審判決雖參酌被
    告未與被害人達成和解之情狀，然非以此為量刑之唯一依據
    ，尚審酌諸多情事而為前開適法之量刑，尚難謂原審判決有
    何將無法和解責任全歸諸被告之情。是上訴人即被告徒就原
    判決已為審酌之事項反覆爭執，未依據卷內既有訴訟資料或
    提出新事證，具體指摘或表明第一審判決有何不當或違法之
    事由，徒以上開理由稱原判決不當，其上訴理由，自難謂係
    具體理由，揆諸上開說明，本件上訴顯不合法律上程式，應
    予駁回，並不經言詞辯論為之。
四、據上論斷，應依刑事訴訟法第367條前段、第372條，判決如
    主文。
中    華    民    國    98    年    7     月    30    日
                  刑事第四庭    審判長法  官  吳志誠
                                      法  官  高明發
                                      法  官  羅心芳
以上正本證明與原本無異。
不得上訴。
                                      書記官  蔡振豐
中    華    民    國    98    年    7     月    31    日


司法院資訊處製作；財團法人民間司法改革基金會備份。
